【裁判字號】    97,裁,2320
【裁判日期】    970422
【裁判案由】    營利事業所得稅
【裁判全文】
最  高  行  政  法  院  裁  定
                                     97年度裁字第02320號
上  訴  人  均茂營造工程有限公司
代  表  人  甲○○
被 上訴 人  財政部臺北市國稅局
代  表  人  凌忠嫄
上列當事人間營利事業所得稅事件，上訴人對於中華民國95年6
月29日臺北高等行政法院94年度訴字第2979號判決，提起上訴，
本院裁定如下：
    主  文
上訴駁回。
上訴審訴訟費用由上訴人負擔。
    理  由
一、按對於高等行政法院判決之上訴，非以其違背法令為理由，
    不得為之，行政訴訟法第242條定有明文。依同法第243條第
    1項規定，判決不適用法規或適用不當者，為違背法令；而
    判決有同條第2項所列各款情形之一者，為當然違背法令。
    是當事人對於高等行政法院判決上訴，如依行政訴訟法第24
    3條第1項規定，以高等行政法院判決有不適用法規或適用不
    當為理由時，其上訴狀或理由書應有具體之指摘，並揭示該
    法規之條項或其內容；若係成文法以外之法則，應揭示該法
    則之旨趣；倘為司法院解釋或本院之判例，則應揭示該判解
    之字號或其內容。如以行政訴訟法第243條第2項所列各款情
    形為理由時，其上訴狀或理由書，應揭示合於該條項各款之
    事實。上訴狀或理由書如未依此項方法表明，或其所表明者
    與上開法條規定不合時，即難認為已對高等行政法院判決之
    違背法令有具體之指摘，其上訴自難認為合法。
二、本件上訴人對於臺北高等行政法院判決提起上訴，係以:(一
    )上訴人自申報開始至原審期間，均僅於申報資料中主張轉
    包予萬華公司之部分，係承做「殘障電梯新增工程1座，總
    價800,000元」「修邊複合板工程1式，總價700,000元」部
    分，並有萬華金屬公司開立2紙共1,500,000元發票為證，亦
    為被上訴人所不爭執。明顯可知上訴人自始根本從未主張萬
    華公司有承攬牆面更新工程或數量增加部分，何況殘障電梯
    及電梯間修邊複合板工程均無追加工程或增加數量，因此上
    訴人與萬華公司之任何單據均僅與「殘障電梯及電梯間修邊
    複合板工程有關」而根本與「牆面更新工程」之工程及追加
    部分毫無關係。原判決未予詳查，其判決顯有違背證據法則
    。(二)上訴人於原審已一再陳述「『鋁料等進料5,101,951
    元』，係指「鋼筋1,108KG」計13,296元、『工程款1式』計
    533,020元、『鋁門窗1批』計2,250,000元及『鋁材33,415K
    G』計2,305,635元，係用於全部工程，從未主張僅用於增加
    施作數量部分」，原審對此未予審酌，即認定上訴人將全部
    投料成本均列為增加數量部分，其判斷顯與經驗法則有違。
    （三）縱被上訴人認為上訴人所提之文據，依法屬於可依同
    業利潤標準推計稅額之情形，然被上訴人以89年之行業類別
    代號450114之同業利潤標準推計上訴人承包「蘆竹鄉公所牆
    面更新及殘障電梯新增工程」之毛利率為21%，其前提仍應
    以上訴人所營事業及所營事業類型．交易型態、影響利潤比
    率取得因素，均與89年之行業類別代號450114之同業利潤標
    準訂定過程中之考量之訂定標準相當．否則能難謂援引該標
    準計算毛利率即屬客觀以及依該標準所計算之毛利率與實際
    毛利率相當，應稅事實之舉證責任倒置，並不因此免除行政
    法院之職權調查推計標準是否合理證據義務。又查上訴人承
    包系爭工程收入及成本支出橫跨87、88、89三個年度，支出
    成本及收入亦非均僅限於89年度始實現，各年度之利潤影響
    因素並非均一律相同，則89年度之同業利潤標準是否已考量
    跨年度可能出現之影響利潤因素已顯有疑義。原審未就「89
    年度之同業利潤標準是否有考量跨年度收入中所增加影響利
    潤因素」、「87年度、88年度同業利潤標準是否與89年度相
    等」等事項予以調查，顯有應調查證據未予調查之違法等語
    。惟核其上訴理由狀所載，無非以其一己對法規之誤解，任
    意指摘原判決不適用法規或適用不當，或就原審已論斷者，
    泛言違背經驗法則、證據法則而未具體表明原判決究有如何
    不適用法規或適用不當，或有如何違背司法院解釋、本院判
    例，及合於行政訴訟法第243條第2項所列各款之情形，難認
    為已對原判決之違背法令有具體之指摘。依首揭說明，其上
    訴為不合法，應予駁回。
三、依行政訴訟法第249條第1項前段、第104條、民事訴訟法第
    95條、第78條，裁定如主文。
中    華    民    國    97    年    4     月    22    日
                    最高行政法院第四庭
                        審判長法官  鍾  耀  光
                              法官  楊  惠  欽
                              法官  姜  仁  脩
                              法官  王  德  麟
                              法官  黃  清  光
以  上  正  本  證  明  與  原  本  無  異
中    華    民    國    97    年    4     月    22    日
                              書記官  阮  思  瑩


司法院資訊處製作；財團法人民間司法改革基金會備份。
